最高法院刑事裁定　　　　　　　一○○年度台抗字第九八三號
再 抗告 人　梁昭永
上列再抗告人因違反毒品危害防制條例聲明異議案件，不服台灣
高等法院台南分院中華民國一○○年十月十四日駁回抗告裁定（
一○○年度抗字第三一二號），提起再抗告，本院裁定如下：
    主  文
再抗告駁回。
    理  由
本件再抗告人即受刑人（下稱再抗告人）梁昭永於第一審聲明異
議意旨略以：伊因施用第一級毒品海洛因，違反毒品危害防制條
例案件，經台灣台南地方法院（下稱台南地院）判處有期徒刑十
月，於上訴第二審後撤回上訴確定，嗣經台灣台南地方法院檢察
署（下稱台南地檢署）檢察官核發一○○年度執辛字第三四○一
號執行指揮書，向台灣高等法院台南分院（下稱台南高分院）借
提執行。伊前因另犯販賣第一級毒品海洛因罪，經台南地檢署檢
察官以九十九年度偵字第一七二五一號違反毒品危害防制條例案
件，自民國九十九年十二月一日起至一○○年七月二十五日止，
計執行羈押二百三十七日，前揭販賣第一級毒品與施用第一級毒
品犯行，係同一時間發生之案件，該羈押應包括本件施用毒品在
內。惟上開檢察官執行指揮書漏未記載羈押折抵日期，於法有違
，爰依刑事訴訟法第四百八十四條規定聲明異議，由執行檢察官
更正執行指揮書，另為適法之執行等語。
按裁判確定前羈押之日數，以一日抵有期徒刑一日，刑法第四十
六條第一項前段固定有明文。惟所謂裁判確定前羈押之日數，係
指因本案所受羈押之日數而言，若因他案而受羈押，即不得移抵
本案之刑罰。又可以折抵之羈押，必以本案之羈押，即刑事訴訟
法第一百零一條經訊問後，認為有第七十六條所定之情形者，於
必要時所為之羈押方足相當。苟在他案羈押或執行刑期或矯正處
分中，為本案之審理而向他案執行機關借提，既屬他案之羈押或
執行刑期或矯正處分，並非本案之羈押，借提期間羈押之日數，
無折抵本案徒刑之可言。本件再抗告人現執行之案件，為其於九
十九年十一月三十日所犯之施用第一級毒品罪刑期，再抗告人於
九十九年度偵字第一七二五一號及台南地院一○○年度訴字第五
二號販賣毒品之他案所羈押期間，既非屬於現正執行之本件施用
第一級毒品案件之羈押，自不生折抵刑期之問題，故執行檢察官
未將他案之羈押期間折抵本件刑期，並無不當，第一審乃認為再
抗告人所為聲明異議，為無理由，裁定予以駁回，核無違誤。再
抗告人不服，仍執同上理由，向原審（第二審）提起抗告，亦經
原審調取相關執行案卷核閱屬實。因認再抗告人係遭販賣第一級
毒品案件所羈押，與現正執行之施用第一級毒品罪無關，自無從
將其於另案即販賣第一級毒品罪之羈押日數用以折抵本案施用第
一級毒品罪之刑期日數甚明，第一審以檢察官執行指揮書未記載
前開羈押日數，而駁回其聲明異議，於法並無不合，認再抗告人
之抗告無理由，予以駁回，核無違誤。再抗告意旨仍執陳詞，指
摘原裁定不當，為無理由，應予駁回。
據上論結，應依刑事訴訟法第四百十二條，裁定如主文。
中    華    民    國  一○○  年   十一   月  二十三  日
                      最高法院刑事第六庭
                          審判長法官  花  滿  堂  
                                法官  洪  昌  宏  
                                法官  徐  昌  錦  
                                法官  王  聰  明  
                                法官  張  祺  祥  
本件正本證明與原本無異
                                      書  記  官  
中    華    民    國  一○○  年   十一   月  二十五  日
                                                       s